臺灣士林地方法院刑事裁定
111年度聲字第1191號
聲  請  人  臺灣士林地方檢察署檢察官
受  刑  人  唐嘉鈺



                    （現於法務部○○○○○○○○○○○執行中）
上列聲請人因受刑人數罪併罰有二裁判以上，聲請定其應執行之
刑（111年度執聲字第809號），本院裁定如下：
    主  文
唐嘉鈺所犯如附表所示之罪，應執行拘役壹佰貳拾日，如易科罰
金，以新臺幣壹仟元折算壹日。
    理  由
一、聲請意旨略以：受刑人唐嘉鈺因詐欺等案件，先後經法院判
    決確定如附表，應依刑法第53條及第51條第6款，定其應執
    行之刑，爰依刑事訴訟法第477條第1項聲請定其應執行刑等
    語。
二、按裁判確定前犯數罪者，併合處罰之；數罪併罰，分別宣告
    其罪之刑，若宣告多數拘役者，於各刑中之最長期以上，各
    刑合併之刑期以下，定其刑期，但不得逾120日，刑法第50
    條第1項前段、第51條第6款分別定有明文；次按數罪併罰，
    有2裁判以上者，依第51條之規定，定其應執行之刑，同法
    第53條亦規定甚明。另按刑事訴訟法第370條第2項、第3 項
    ，已針對第二審上訴案件之定應執行之刑，明定有不利益變
    更禁止原則之適用；分屬不同案件之數罪併罰，倘一裁判宣
    告數罪之刑，曾經定其執行刑，再與其他裁判宣告之刑定其
    執行刑時，在法理上亦應同受此原則之拘束（最高法院103
    年度第14次刑事庭會議決議參照）；基此，上開更定之應執
    行刑，不應比前定之應執行刑加計其他裁判所處刑期或所定
    應執行刑後為重，否則即與法律秩序理念及法律目的之內部
    界限有違，最高法院93年度台非字第192號判決意旨亦同此
    見解。
三、經查，受刑人因詐欺等案件，先後經臺灣新北地方法院（下
    稱新北地院）、本院分別判處如附表所示之刑，均已確定在
    案等節，有附表所示判決、簡易判決、臺灣高等法院被告前
    案紀錄表在卷可參（見本院卷第11-25、27-46頁）。又附表
    編號1至2、編號3至8所示之罪，雖分別經新北地院、本院以
    110年度審易字第1843號判決、111年度審簡字第180號判決
    定應執行拘役40日、100日確定，揆諸上開說明，仍得合併
    定其應執行之刑。是聲請人以本院為犯罪事實最後判決之法
    院，聲請就附表所示之罪定其應執行之刑，於法並無不合。
    本院就附表所示之罪再為定應執行刑之裁定時，自應受前開
    已定應執行刑內部界限之拘束。本院斟酌受刑人犯罪之情節
    、所生損害、侵害之法益種類、法律目的及行為次數，對於
    受刑人所犯數罪為整體非難評價，裁定如主文所示之應執行
    刑，並依刑法第41條第1項前段規定，諭知易科罰金之折算
    標準。又考量本件自由裁量之範圍應受內部性及外部性界限
    之拘束，是其牽涉案件情節單純，可資減讓之刑期幅度有限
    ，顯無必要再命受刑人以言詞、書面或其他適當方式陳述意
    見，附此敘明。
四、依刑事訴訟法第477條第1項，刑法第50條第1項前段、第53
    條、第51條第6款、第41條第1項前段，裁定如主文。
中　　華　　民　　國　　111 　年　　11　　月　　10　　日
          　　　　刑事第三庭　法  官  鐘乃皓
以上正本證明與原本無異。
如不服本裁定應於送達後5日內向本院提出抗告狀。　　　　　
因疫情而遲誤不變期間，得向法院聲請回復原狀。
                              書記官  林毓珊
中　　華　　民　　國　　111 　年　　11　　月　　10　　日
　　　　　　　　　
附表：
編號  1 2 3 罪名  詐欺 妨害公務 詐欺 宣告刑  拘役20日，如易科罰金，以新臺幣1,000元折算1日 拘役30日，如易科罰金，以新臺幣1,000元折算1日 拘役20日，如易科罰金，以新臺幣1,000元折算1日 犯罪日期  110年9月3日 110年9月3日 110年3月25日 偵查(自訴)機關年度案號  新北地檢110年度偵字第36593號 新北地檢110年度偵字第36593號 士林地檢110年度偵字第10466、10856、10857、10858、14024、14170號   最後 事實審   法院 新北地院 新北地院 士林地院  案號 110年度審易字第1843號 110年度審易字第1843號 111年度審簡字第180號  判決日期 110年12月30日 110年12月30日 111年3月9日   確定 判決   法 院 新北地院 新北地院 士林地院  案號 110年度審易字第1843號 110年度審易字第1842號 111年度審簡字第180號  判    決 確定日期 111年3月18日 111年3月18日 111年4月6日 是否為得易科罰金之案件  是 是 是 備註  新北地檢111年度執字第3407號 新北地檢111年度執字第3407號 士林地檢111年度執字第2449號   編號1至編號2經原判決定應執行拘役40日  編號3至編號8經原判決定應執行拘役100日 

編號  4 5 6 罪名  詐欺 詐欺 詐欺 宣告刑  拘役20日，如易科罰金，以新臺幣1,000元折算1日 拘役20日，如易科罰金，以新臺幣1,000元折算1日 拘役10日，如易科罰金，以新臺幣1,000元折算1日 犯罪日期  110年4月24日 110年4月24日 110年4月25日 偵查(自訴)機關年度案號  士林地檢110年度偵字第10466、10856、10857、10858、14024、14170號 士林地檢110年度偵字第10466、10856、10857、10858、14024、14170號 士林地檢110年度偵字第10466、10856、10857、10858、14024、14170號   最後 事實審   法院 士林地院 士林地院 士林地院  案號 111年度審簡字第180號 111年度審簡字第180號 111年度審簡字第180號  判決日期 111年3月9日 111年3月9日 111年3月9日   確定 判決   法 院 士林地院 士林地院 士林地院  案號 111年度審簡字第180號 111年度審簡字第180號 111年度審簡字第180號  判    決 確定日期 111年4月6日 111年4月6日 111年4月6日 是否為得易科罰金之案件  是 是 是 備註  士林地檢111年度執字第2449號 士林地檢111年度執字第2449號 士林地檢111年度執字第2449號   編號3至編號8經原判決定應執行拘役100日   

編號  7 8  罪名  詐欺 詐欺  宣告刑  拘役15日，如易科罰金，以新臺幣1,000元折算1日 拘役30日，如易科罰金，以新臺幣1,000元折算1日  犯罪日期  110年5月21日 110年6月28日  偵查(自訴)機關年度案號  士林地檢110年度偵字第10466、10856、10857、10858、14024、14170號 士林地檢110年度偵字第10466、10856、10857、10858、14024、14170號    最後 事實審   法院 士林地院 士林地院   案號 111年度審簡字第180號 111年度審簡字第180號   判決日期 111年3月9日 111年3月9日    確定 判決   法 院 士林地院 士林地院   案號 111年度審簡字第180號 111年度審簡字第180號   判    決 確定日期 111年4月6日 111年4月6日  是否為得易科罰金之案件  是 是  備註  士林地檢111年度執字第2449號 士林地檢111年度執字第2449號    編號3至編號8經原判決定應執行拘役100日